【裁判字號】    89,訴,66
【裁判日期】    900327
【裁判案由】    損害賠償
【裁判全文】
臺灣澎湖地方法院民事判決  八十九年度訴字第六六號
    原      告  滿和營造股份有限公司
    法定代理人  丙○○○
    訴訟代理人  乙○○
    被      告  固理工程有限公司
    法定代理人  甲○○
    訴訟代理人  許文贊律師
右當事人間請求損害賠償事件，本院判決如左：
    主    文
原告之訴及假執行之聲請均駁回。
訴訟費用由原告負擔。
    事    實
甲、原告方面：
壹、聲明：
一、被告應給付原告新台幣（下同）一百三十七萬六千元，及自起訴狀繕本送達翌日
    起至清償日止，按週年利率百分之五計算之利息。
二、願供擔保請准宣告假執行。
貳、陳述：
一、被告曾以鈞院八十七年度訴字第二二號給付承攬報酬事件對原告提起訴訟，經判
    決勝訴並宣告假執行後，以該假執行之宣告作為執行名義，對於原告所有如附表
    一所示之不動產、如附表二所示之汽車查封在案。嗣前開第一審判決連同假執行
    之宣告經台灣高等法院高雄分院以八十九年度上字第四四四號判決廢棄，原告始
    能塗銷不動產之查封並取回車輛，為此依據侵權行為法則，就原告因此所受之損
    害，訴請被告賠償。
二、原告求償之項目如下：
（一）原告保管遭被告查封如附表一所示之不動產本可出租，每月租金二萬元，但因
      貼上封條無人願租，查封至啟封計一百三十六天，而損失租金九萬元。
（二）原告遭被告查封如附表編號二所示之車輛，乃原告從事營造業必備之交通工具
      ，因被查封而由被告保管以致無法使用，必須另租轎車及小貨車應用，且原告
      經常必須搭乘計程車，以每車每天租金二千元，被查封一百三十六天計算，原
      告增加租車費用二十七萬二千元。
（三）被告於保管如附表編號二所示車輛期間，將該車放置野外任海風吹蝕一百多天
      ，又未善盡保管責任，導致該車取回時機件故障，需修理才能使用，其中如附
      表二編號一所示車輛前後支出維修費用一萬零七百元、一千三百元，如附表二
      編號二所示車輛支出維修費用五千六百元，合計一萬七千六百元。
（四）被告於上述假執行強制執行當中，將鈞院拍賣公告刊登澎湖時報，使原告之名
      譽、信用受損至鉅，依據民法第一百九十五條第一項前段規定，原告名譽、信
      用所受損害，向被告求償一百萬元。
三、縱上所述，被告應賠償原告之損害總額，共為一百三十七萬六千元，原告並訴請
    被告賠償法定遲延利息，並願供擔保聲請宣告假執行。
參、證據：提出統一發票一張、收據二張、報紙一份為證，並聲請訊問證人薛流芳、
    黃瑞喜、良泉汽車保養所負責人，聲請本院函修車廠查修車情形。
乙、被告方面：
壹、聲明：
一、原告之訴駁回。
二、如受不利益判決，願供擔保請准宣告免為假執行。
貳、陳述：
一、兩造間前案之給付承攬報酬事件，現正上訴第三審中，則原告是否應給付被告承
    攬報酬，尚屬未定，原告據以提起本件訴訟，於法是否相符，非無疑義。
二、原告主張被告應負侵權行為責任，自應就相關事實負舉證責任，茲就原告主張之
    損害項目，分述如下：
（一）原告房屋雖經被告查封，但原告仍為房屋之保管人，依據強制執行法第七十八
      條規定，被告自可出租房屋，故原告主張相當於租金之損害，並無理由。
（二）被告否認原告有租車並支出費用二十七萬二千元，原告應舉證證明。
（三）被告否認原告所提修車收據之真正，且被告將原告車輛放置汽車維修場空地，
      原告取回車輛時，並未主張有何損壞，原告自應就損害發生舉證證明。況原告
      所提收據內容，多屬固定保養項目，與損壞之修理無關。縱認原告車輛確有損
      壞，該二車車齡分別為八年、十年，亦應折舊計算損害數額。
（四）原告為依據公司法成立之法人，縱然名譽遭受損害，亦無精神上之痛苦可言，
      且被告依法將拍賣公告刊登新聞紙，自非不法侵害原告權利。
三、抵銷抗辯：依據鈞院八十九年度附民字第九號判決，被告對原告有四百十四萬四
    千五百六十五元之金錢債權存在，被告據此主張抵銷抗辯。
參、證據：提出判決書一紙為證。
丙、本院依職權調閱兩造八十九年執字第三五號強制執行事件全卷資料。
    理    由
一、原告起訴主張：被告以本院八十七年訴字第二二號給付承攬報酬事件第一審判決
    之假執行宣告，查封原告所有如附表一、附表二所示之財產，導致如附表一所示
    之不動產無人承租、如附表二所示之車輛因被告保管不周發生損壞，被告又將如
    附表一所示不動產拍賣公告刊登新聞紙損及原告名譽，原告並於查封車輛期間需
    租車使用，現該假執行宣告業經上級審法院廢棄，因此，依據侵權行為法律規定
    ，訴請被告給付上述損害金額及遲延利息等語。被告則以：兩造間給付承攬報酬
    事件，現正上訴最高法院當中，原告提起本件訴訟，是否允當，尚有疑義，且被
    告依法對原告財產假執行，並非不法侵害原告權利，原告對所受損害又未能舉證
    證明，自不能賠償原告金錢，況且，被告對原告尚有四百十四萬四千五百六十五
    元之金錢債權存在，縱然被告應負賠償責任，亦得主張抵銷等語，作為抗辯。
二、兩造對於：被告以本院八十七年度訴字第二二號給付承攬報酬事件第一審判決之
    假執行宣告作為執行名義，查封原告所有如附表編號一、二所示之財產，嗣因上
    述第一審判決所為假執行之宣告經第二審法院廢棄，而將如附表編號一、二所示
    之財產啟封等事實，均予是認，並經本院調閱兩造八十九年執字第三五號強制執
    行事件全卷資料核對無誤，自堪信為真正。
三、按民法第一百八十四條第一項前段侵權行為之規定，以因故意或過失不法侵害他
    人權利作為要件。而一方依宣告假執行之判決聲請執行法院查封拍賣他方之房地
    產，嗣該宣告假執行之本案判決經廢棄或變更，難謂依宣告假執行之判決所為強
    制執行，係不法侵權行為，最高法院七十二年度台上字第二六四Ｏ號、七十三年
    度台上字第六六號判決要旨可資參照。因此，被告雖曾本於宣告假執行之判決，
    查封原告所有如附表一、二所示財產，並將如附表一所示財產標封，再將拍賣公
    告刊登新聞紙，又於查封期間保管如附表二所示之車輛，但此等執行行為均屬依
    法所為，縱然因此使原告房屋無法出租、商譽受損、必須租車而受有損害，參照
    上述說明，原告亦不得就此等損害依據侵權行為法律規定，訴請被告賠償。
四、又按當事人主張有利於己之事實者，應負舉證之責，民事訴訟法第二百七十七條
    定有明文。故原告主張被告保管如附表編號二所示之車輛有所疏失，造成其損害
    之事實，既為被告所否認，自應舉證證明。而原告主張被告將車輛放置空地，乃
    被告之過失云云，惟查台灣地區室內停車位之數量遠低於車輛總數，大部分車輛
    因此必須停放戶外之事實，乃公眾週知之事實，因此，僅就被告所自認之將車輛
    停放外一節，尚難認為被告有違反注意義務之情形。且原告所主張之損壞修復項
    目為焊接板金、玻璃換新、加油、烤漆、電動天線更換、雨刷片、排氣管、後視
    鏡、雨刷桿、玻璃、煞車油、機油等，並非單純放置車輛地點失當即需修復之損
    壞，不能認為與原告所主張之被告保管車輛疏失情節有因果關係。從而，依據以
    上論述，原告依據侵權行為法則訴請被告賠償，均無理由，應予駁回。
五、原告受敗訴判決，其假執行之聲請即失所依據，應併予駁回。
六、兩造其餘主張及所提證據與本院上開論斷無涉或無違，不予贅述。
七、結論：原告之訴為無理由，依民事訴訟法第七十八條，判決如主文。
中      華      民      國      九十      年      三      月   二十七   日
~B臺灣澎湖地方法院民事庭
~B    法      官  陳介安
右正本係照原本作成。
如對本判決上訴，須於判決送達後廿日內，向本院提出上訴狀(須附繕本)。
中      華      民      國      九十      年      三      月   二十九   日
~B    法院書記官  林德盛


司法院資訊處製作；財團法人民間司法改革基金會備份。
